ACORDAO-COMPLETO-2422491

ACÓRDÃO DE RELAÇÃO

ACÓRDÃO DE RELAÇÃO 2208/2020 ATA 32/2020 - PLENÁRIO

Acórdão 2208/2020-TCU-Plenário
	VISTOS e relacionados estes autos de recurso de revisão interposto pelo Sr. Wagner Baptista da Costa Júnior contra o Acórdão 2518/2017-TCU-Segunda Câmara, que julgou irregulares as suas contas e as do Instituto Centro-Brasileiro de Cultura - ICBC, condenando-os ao pagamento do débito e lhes imputando multas individuais fundadas no art. 57 da Lei 8.443/1992,
	Considerando que, além dos pressupostos de admissibilidade comuns a todos os recursos, o recurso de revisão requer o atendimento dos requisitos específicos indicados nos incisos do art. 35 da Lei 8.443/1992: I - erro de cálculo; II - falsidade ou insuficiência de documentos em que se tenha fundamentado o acórdão recorrido; e III - superveniência de documentos novos com eficácia sobre a prova produzida;
	Considerando que o recurso de revisão somente é cabível quando essas situações especialíssimas estiverem devidamente caracterizadas;
	Considerando que o recorrente se limitou a invocar a existência de documentos com eficácia sobre a prova produzida, sem, contudo, apresentá-los, de forma a satisfazer materialmente o atendimento dos requisitos legais para o conhecimento da espécie;
	Considerando que meros argumentos e teses jurídicas representam elementos ordinários que somente justificariam o seu exame em recurso de reconsideração, espécie recursal que não pode mais ser manejada, haja vista o transcurso do prazo regimental;
	Considerando que não estão presentes os requisitos para o conhecimento do presente recurso de revisão;
	Considerando as manifestações uniformes da unidade técnica e do Ministério Público junto ao TCU no sentido de não conhecer do recurso;
	Os Ministros do Tribunal de Contas da União, reunidos em sessão do Plenário, ACORDAM, por unanimidade, com fundamento nos arts. 32, inciso III, e 35 da Lei 8.443/1992 c/c os arts. 143, inciso IV, alínea "b", e 288 do Regimento Interno/TCU, em não conhecer do presente recurso; e em dar ciência desta decisão ao recorrente, conforme os pareceres uniformes proferidos nos autos.
1. Processo TC-Processo 001.116/2015-0 (TOMADA DE CONTAS ESPECIAL) 
	1.1. Apensos: Processo 016.948/2017-3 (COBRANÇA EXECUTIVA) ; Processo 016.947/2017-7 (COBRANÇA EXECUTIVA) ; Processo 016.949/2017-0 (COBRANÇA EXECUTIVA) 
	1.2. Responsáveis: Instituto Centro-Brasileiro de Cultura (05.619.125/0001-18) ; Wagner Baptista da Costa Júnior (XXX.724.511-XX) 
	1.3. Recorrente: Wagner Baptista da Costa Júnior (XXX.724.511-XX) 
	1.4. Entidade: Ministério do Turismo
	1.5. Relator: Ministro Benjamin Zymler
	1.6. Representante do Ministério Público: Procurador Júlio Marcelo de Oliveira
	1.7. Relator da deliberação recorrida: Ministro Augusto Nardes
	1.8. Unidades Técnicas: Secretaria de Recursos (SERUR) ; Secretaria de Controle Externo de Tomada de Contas Especial (SecexTCE) .
	1.9. Representação legal: Nadja Maria Mehmeri Lordêlo e outros, representando Instituto Brasileiro de Turismo; Otávio Reisen Casotti (OAB 43344/DF) , representando Wagner Baptista da Costa Júnior 
	1.10. Determinações/Recomendações/Orientações: não há.

Ministério do Turismo

Instituto Centro-Brasileiro de Cultura (05.619.125/0001-18); Wagner Baptista da Costa Júnior (XXX.724.511-XX)

BENJAMIN ZYMLER

Ministro Augusto Nardes

Nadja Maria Mehmeri Lordêlo e outros, representando Instituto Brasileiro de Turismo; Otávio Reisen Casotti (OAB 43344/DF), representando Wagner Baptista da Costa Júnior

Procurador Júlio Marcelo de Oliveira

TOMADA DE CONTAS ESPECIAL (TCE)

Secretaria de Recursos (SERUR); Secretaria de Controle Externo de Tomada de Contas Especial (SecexTCE).